臺灣板橋地方法院刑事判決　　　　　　　　　　　　九十三年度訴字第二一六九號
　　公　訴　人　臺灣板橋地方法院檢察署檢察官
　　被　　　告　甲○○
右列被告因毒品危害防制條例案件，經檢察官提起公訴（九十三年度毒偵字第四六八
０、四八六四號），本院判決如左：
    主  文
甲○○連續施用第一級毒品，累犯，處有期徒刑捌月，扣案之第一級毒品海洛因（驗
後淨重零點零陸公克）沒收銷燬之；又連續施用第二級毒品，累犯，處有期徒刑肆月
。應執行有期徒刑拾月；扣案之第一級毒品海洛因（驗後淨重零點零陸公克）沒收銷
燬之。
    事  實
一、甲○○前於民國九十一年間，因搶奪案件，經本院於九十一年六月十三日以九十
　　一年度訴字第八六二號判處有期徒刑十月，九十三年四月十二日假釋付保護管束
    ，同年七月二日保護管束期滿假釋未經撤銷，其未執行之刑以已執行論。而其因
    施用毒品案件部分，經施以觀察勒戒結果，認無繼續施用毒品傾向，由臺灣板橋
    地方法院檢察署檢察官於九十年十一月十九日，以九十年度毒偵字第四一三三、
    四二一七號為不起訴處分確定。又再次因施用毒品案件，亦經施以觀察、勒戒結
    果，認有繼續施用毒品傾向，復令入戒治處所施以強制戒治處分完畢，並由該管
    檢察官提起公訴（本院於九十二年一月二十三日以九十二年度簡字第二號判處有
    期徒刑六月，如易科罰金，以三百元折算一日確定，與之前之搶奪案件接續執行
    完畢）。詎甲○○未見悔悟，復分別基於施用第一級毒品海洛因、第二級毒品安
    非他命之概括犯意，於前受強制戒治處分執行完畢釋放後五年內，連續於九十三
    年六月初某日起，至同年十月六日中午時分為止，在臺北縣新莊市○○路五四三
    巷四弄四號之一住處，非法施用第一級毒品海洛因多次；以及連續於九十三年八
    月三十一日晚間八時許起至同年十月七日早上八時許為止，在同上處所，以玻璃
    球燒烤方式非法施用第二級毒品安非他命多次。嗣分別於：
    (一)、九十三年八月三十一日晚上十時三十分許，因其係屬列管毒品人口，為警在
        臺北縣新莊市○○街口帶往採尿，經將檢體送驗結果呈安非他命類與鴉片類
        陽性反應；
    (二)、同年十月七日中午十二時三十分許，在臺北縣新莊市○○○路為警查獲，並
        扣得其所有之第一級毒品海洛因一包（驗後淨重○點○六公克），復經採集
        其尿液檢體送驗各呈安非他命類與鴉片類陽性反應。
二、案經臺北市政府警察局萬華分局及臺北縣政府警察局新莊分局移由臺灣板橋地方
    法院檢察署檢察官偵查起訴。而甲○○於本院準備程序進行中，就被訴事實為有
    罪陳述，經本院告以簡式審判程序之旨，並聽取檢察官、甲○○意見後，由本院
    合議庭裁定以簡式審判程序審理。
    理  由
一、訊據被告甲○○坦承右揭犯行不諱，而其為警查獲後採集之尿液檢體，分經該管
    查獲之警察機關送由臺灣檢驗科技股份有限公司、臺灣尖端先進生技醫藥股份有
    限公司檢驗結果均呈嗎啡類、安非他命類陽性反應，有各該公司檢驗報告在卷足
    憑；復有扣案如事實欄所示之物，該扣案物亦經鑑驗結果確係第一級毒品海洛因
    ，有法務部調查局九十三年十一月八日調科壹字第○六○○○九○二一號鑑定報
    告書足供參考；而被告甲○○有如事實欄所述曾因施用毒品，施以觀察、勒戒，
    認無繼續施用傾向，經該管檢察官為不起訴處分確定；又再因施用毒品經觀察勒
    戒後，認有繼續施用傾向而施以強制戒治期滿，以及判處罪刑，各有不起訴處分
    書、裁定書、判決書在卷可稽，足認被告前揭自白，核與事實相符，應堪確信。
    據上，本案事證明確，被告犯行，足以認定。
二、核被告甲○○所為，係犯毒品危害防制條例第十條第一項、第二項之罪。其先後
    多次施用第一、二級毒品犯行，時接式同，所犯係構成要件相同之罪名，顯各係
    基於概括犯意反覆實施，為連續犯，應依刑法第五十六條規定各論以一罪，並各
    加重其刑；其施用毒品前各該持有之低度行為，分別為其施用之高度行為所吸收
    ，皆不另論罪。再被告所犯上揭二罪，犯意各別，行為互殊，應分論併罰。又被
    告有如事實欄所示前科，並經執行完畢，有臺灣高等法院被告全國前案紀錄表在
    卷足佐，是其於有期徒刑之執行完畢後，五年內再犯有期徒刑以上之本罪，應均
    依刑法第四十七條之規定論以累犯，並均遞加重其刑。爰審酌被告素行、犯罪動
    機、目的與手段之相當性、施用期間、又因施用毒品經觀察、勒戒處遇、強制戒
    治而受不起訴處分暨判處罪刑，仍無法斷絕毒癮再為施用，惟施用毒品，對於他
    人法益尚無直接侵害，暨犯罪後坦承犯行之態度等一切情狀，各量處如主文所示
    之刑，並定其應執行刑。扣案第一級毒品海洛因（驗後淨重○點○六公克），為
    查獲之毒品，應依毒品危害防制條例第十八條第一項前段規定宣告沒收銷燬之。
據上論斷，應依刑事訴訟法第二百七十三條之一第一項、第二百九十九條第一項前段
，毒品危害防制條例第十條第一項、第二項、第十八條第一項前段，刑法第十一條前
段、第五十六條、第四十七條、第五十一條第五款，判決如主文。
本案由檢察官李巧菱提起公訴，經檢察官魏正杰到庭執行職務。
中　　　華　　　民　　　國　　九十三　　年　　 十二 　　月　　二十七　　日
                                臺灣板橋地方法院刑事第四庭
                                    法  官  黎錦福
右正本證明與原本無異。
如不服本判決，應於判決送達後十日內向本院提出上訴狀 (應附繕本)，上訴於臺灣
高等法院。
                                    書記官  蔡麗春
中　　　華　　　民　　　國　　九十三　　年　　 十二 　　月　　二十七　　日
附錄本案論罪科刑法條全文：
毒品危害防制條例第十條
施用第一級毒品者，處六月以上五年以下有期徒刑。
施用第二級毒品者，處三年以下有期徒刑。
毒品危害防制條例第十八條
查獲之第一、二級毒品及專供製造或施用第一、二級毒品之器具，不問屬於犯人與否
，均沒收銷燬之；查獲之第三、四級毒品及製造或施用毒品之器具，無正當理由而擅
自持有者，均沒入銷燬之。但合於醫藥、研究或訓練之用者，得不予銷燬。
前項合於醫藥、研究或訓練用毒品或器具之管理辦法，由法務部會同行政院衛生署定
之。
